臺灣花蓮地方法院刑事判決
111年度簡上字第25號
上  訴  人  
即  被  告  王芃茿


選任辯護人  萬鴻均律師(法扶律師)
上列上訴人即被告因竊盜案件，不服本院於民國111年6月30日以
111年度花簡字第153號所為之第一審刑事簡易判決（原聲請簡易
判決處刑案號：111年度偵緝字第140號），提起上訴，本院管轄
第二審合議庭判決如下：
    主  文
原判決撤銷。
王芃茿犯如附表主文欄所示之罪，各處如附表主文欄所示之刑。
應執行拘役肆拾伍日，如易科罰金，以新臺幣壹仟元折算壹日。
    犯罪事實
一、王芃茿意圖為自己不法之所有，基於竊盜之犯意，分別為下
    列犯行：
(一)於民國110年6月11日9時57分許，在花蓮縣○○市○○路0段0號
    、9號統一超商花蓮蓮慈門市，徒手竊取璞運茶1罐、玉米筍
    1袋、滷時蔬1袋、草莓乾1袋、酒精液1瓶、面膜1盒、淨可
    立噴霧1瓶，得手後離去。
(二)於110年6月12日8時5分許，在上開統一超商花蓮蓮慈門市，
    徒手竊取酒精濕紙巾1盒、濕紙巾1袋、15入袋裝口罩1袋、
    精油洗髮乳1瓶、面膜1盒、卸妝棉2袋、香腸1袋、玉米筍1
    袋、雞塊1袋，得手後離去。
(三)於110年6月12日18時50分許，在上開統一超商花蓮蓮慈門市
    ，徒手竊取舒酸定牙膏2條、日本獅王牙膏1條、沐浴乳1瓶
    、面膜1盒、內褲1件、內衣1件、面紙1袋、室內擴香劑1瓶
    、卸妝棉1袋、濕紙巾1袋、棉花棒1小盒、麥片1罐，得手後
    離去。　　
二、案經胡淑娟訴由花蓮縣警察局花蓮分局報告臺灣花蓮地方檢
    察署檢察官偵查後聲請簡易判決處刑。
    理  由
壹、程序方面
    本判決認定事實所引用之被告以外之人於審判外之言詞或書
    面證據等供述證據，檢察官、上訴人即被告（下稱被告）王
    芃茿及其辯護人均未於言詞辯論終結前聲明異議，而本院審
    酌各該證據作成時之情況，並無違法不當或證明力明顯過低
    之瑕疵，亦認以之作為證據應屬適當，是依刑事訴訟法第15
    9條之5規定，認均有證據能力。另本院以下所引用之非供述
    證據，均與本件事實具有關聯性，且核屬書證、物證性質，
    又查無事證足認有違背法定程式或經偽造、變造所取得等證
    據排除之情事，復經本院依刑事訴訟法第164條、第165條踐
    行物證、書證之調查程序，亦堪認均具有證據能力。　　
貳、實體方面
一、認定犯罪事實之證據及理由：   
    前開犯罪事實，經被告於本院審理時坦承不諱，核與證人即
    告訴人胡淑娟於警詢、證人即店員張瑛卉於警詢時陳述之情
    節相符（見警卷第15-22頁、110年度核交字第2024卷第17-1
    8頁），並有監視器影像翻拍照片、現場照片在卷可參（見
    警卷第27-49頁），復有錄影光碟可佐，足見被告之任意性
    自白與事實相符，應堪採信，故本件事證明確，被告上開犯
    行堪以認定，應予依法論科。
二、論罪科刑：　　
  ㈠核被告所為，均係犯刑法第320條第1項之竊盜罪，共3罪。被
    告上開3 次犯行，犯意各別，行為互殊，應予分論併罰。
　㈡撤銷及自為判決科刑之理由： 
　⒈原審以被告犯行明確，依法論罪科刑，固非無見，惟查：按
    科刑判決旨在實現刑罰權之分配正義，故法院對有罪被告之
    科刑判決，應符合罪刑相當之原則，使輕重得宜，罰當其罪
    ，以契合社會之法律感情，此所以刑法第57條明定科刑時應
    審酌一切情狀，尤應注意該條所列10款事項以為科刑輕重之
    標準，而刑法第57條第10款規定「犯罪後之態度」，自應包
    括犯罪後，因悔悟而力謀恢復原狀或賠償被害人之損害等情
    形在內。茲查，被告與告訴人於原審判決後之111年7月21日
    達成和解，有卷附之和解書為憑(見本院簡上字卷第33頁)，
    並賠償本次竊盜犯行所肇致告訴人全部損害新臺幣(下同)3,
    632元，顯見被告確有悔悟而力謀恢復原狀之心，是本案量
    刑基礎已有變更，原審判決未及審酌上情，尚有未洽，應由
    本院予以撤銷改判。
　⒉爰審酌被告未思以正當管道獲取所需財物，僅因一己私慾，
    即漠視法令禁制，恣意竊取他人所有之財物據為己有，所為
    實有害於社會經濟秩序與他人財產安全，益徵其法治觀念殊
    有偏差，顯然缺乏尊重他人財產權之觀念，誠屬非是；惟念
    及被告犯後坦承犯行，於原審判決後已與告訴人達成和解，
    並賠償全部金額，有和解書在卷可稽(見本院簡上字卷第33
    頁)，堪認具有悔意，犯後態度良好；兼衡被告自陳大學畢
    業之智識程度、在勞工局委託之職訓上課、獨居、患有重鬱
    症並領有中度身心障礙證明之家庭經濟生活狀況（見本院簡
    上字卷第35-37、105頁），及其犯罪之動機、手段、目的等
    一切情狀，分別量處如主文第二項所示之刑，並諭知易科罰
    金之折算標準。又審酌被告前揭所犯3次竊盜罪，行為罪質
    相同，非難重複性之程度等一切情狀，定其應執行刑如主文
    第二項所示，併諭知如易科罰金之折算標準。
三、沒收部分
    被告已與告訴人達成和解，並賠償本次竊盜犯行所肇致告訴
    人全部損害3,632元，業如前述，若再就其犯罪所得予以宣
    告沒收、追徵，將有過苛之虞，爰依刑法第38條之2第2項之
    規定不予宣告沒收、追徵。
據上論斷，應依刑事訴訟法第455條之1第1項、第3項、第369條
第1項、第364條、第299條第1項前段，判決如主文。
本案經檢察官黃曉玲聲請以簡易判決處刑及到庭執行職務。
中　　華　　民　　國　　111 　年　　12　　月　　1 　　日
　　　　　　　　　刑事第五庭  審判長法　官　粘柏富
　　　　　　　　　                  法　官　劉孟昕
　　　　　　　　　　　　　　　　　　法　官　施孟弦
上列正本證明與原本無異。
本件不得上訴。
中　　華　　民　　國　　111 　年　　12　　月　　2 　　日

                                    書記官  張瑋庭
附錄本案論罪科刑法條全文：
刑法第320條
意圖為自己或第三人不法之所有，而竊取他人之動產者，為竊盜
罪，處五年以下有期徒刑、拘役或五十萬元以下罰金。
意圖為自己或第三人不法之利益，而竊佔他人之不動產者，依前
項之規定處斷。
前二項之未遂犯罰之。　
附表：
犯罪事實 主文 犯罪事實（一） 王芃茿犯竊盜罪，處拘役拾伍日，如易科罰金，以新臺幣壹仟元折算壹日。 犯罪事實（二） 王芃茿犯竊盜罪，處拘役貳拾日，如易科罰金，以新臺幣壹仟元折算壹日。 犯罪事實（三） 王芃茿犯竊盜罪，處拘役貳拾日，如易科罰金，以新臺幣壹仟元折算壹日。